【裁判字號】    95,抗,547
【裁判日期】    950928
【裁判案由】    本票裁定
【裁判全文】
臺灣臺北地方法院民事裁定               95年度抗字第547號
抗  告  人  甲○○
相  對  人  台新國際商業銀行股份有限公司
法定代理人  乙○○
上列抗告人因與相對人間聲請本票裁定事件，抗告人對於中華民
國95年6月20日本院所為95年度票字第76967號裁定提起抗告，本
院裁定如下：
    主  文
抗告駁回。
抗告費用新台幣1,000元由抗告人負擔。
    理  由
一、按執票人向本票發票人行使追索權時，得聲請法院裁定後強
    制執行，票據法第123條定有明文；次按本票執票人，依上
    開規定，聲請法院裁定許可對發票人強制執行，係屬非訟事
    件，此項聲請之裁定，及抗告法院之裁定，僅依非訟事件程
    序，以審查強制執行許可與否，並無確定實體上法律關係存
    否之效力，如發票人就票據債務之存否有爭執時，應由發票
    人提起確認之訴，以資解決，最高法院57年度台抗第76號著
    有判例可資參照。
二、抗告意旨略以：抗告人確曾於民國（下同）93年7月間向相
    對人借款如票載金額新台幣（下同）150,000元，惟從未簽
    發系爭本票交相對人，同時抗告人業已依約分期繳款19期，
    借款餘額竟仍高達117,557元並無理由，而原裁定准予年息
    百分之二十計算之利息得為強制執行，逾民法法定利息百分
    之五之計算，亦有違誤，是請求撤銷原定裁並駁回原聲請云
    云。
三、經查原法院就系爭本票是否具備形式要件依非訟事件程序審
    查，認並無欠缺本票應記載之事項，而為准予強制執行之裁
    定，依法並無違誤。至抗告人抗辯並未簽發本票，否認本件
    本票債權存在，及本件兩造間消費借貸債務餘額應不會高達
    117,557元等情，縱認屬實，參照前述說明，亦屬實體法上
    之爭執，應由抗告人另循民事訴訴程序以資解決，非本件非
    訟程序所得審究。再按票據法第28條第1、2項規定發票人得
    記載對於票據金額支付利息及其利率，而利息未載明者，定
    為年利6釐。經查相對人提出之系爭本票影本（附本院95 年
    票字第76967號卷第四頁）明確記載「本票據利息自發票日
    起按年利率20%計算」，且該約定未違反民法第205條週年利
    率百分之二十之限制，故原裁定准按年利率百分之二十計算
    之利息得強制執行，與法相符，抗告人稱超逾年息百分之五
    部分與法不符云云，自對法律規定有誤解。綜上，抗告人據
    以指摘原裁定不當求予廢棄，非有理由，應予駁回。
四、據上論結，本件抗告為無理由，爰依非訟事件法第21條第2
    項、第24條第1項、第46條，民事訴訟法第495條之1第1項、
    第449條第1項、第95條、第78條裁定如主文。
中    華    民    國    95    年    9     月   28    日
                  民事第四庭  審判長法  官  林麗玲
                                    法  官  林玲玉
                                    法  官  洪遠亮
以上正本係照原本作成。
本裁定不得抗告。
中    華    民    國    95    年    9     月    28    日
                                    書記官  柯金珠


司法院資訊處製作；財團法人民間司法改革基金會備份。
